臺灣花蓮地方法院刑事判決
110年度易字第304號
公  訴  人  臺灣花蓮地方檢察署檢察官
被      告  蔡萱賢



上列被告因竊盜案件，經檢察官提起公訴（110年度偵字第2399
號），本院判決如下：
    主    文
蔡萱賢犯竊盜罪，處有期徒刑肆月，如易科罰金，以新臺幣壹仟
元折算壹日。
    犯罪事實
一、蔡萱賢於民國109年7月22日0時30分至10時16分間之某時許
    ，在花蓮縣○○市○○街00○0號（起訴書誤載為長安路，本院逕
    予更正），見孫碩亨管領使用之車牌號碼000-0000號自小客
    貨車停放該處，車門疏未上鎖，意圖為自己不法之所有，基
    於竊盜之犯意，開啟車門，徒手竊取孫碩亨放在車內之鑰匙
    1串、車鑰匙1支、USB點菸器1個及鑽戒1枚得手離去。嗣於
    同年8月2日4時47分許，蔡萱賢再度回到上開地點，欲對上
    開車輛行竊時，孫碩亨當場察覺報警處理而未遂（竊盜未遂
    部分，業經本院另案判處罪刑確定），警察逮捕蔡萱賢後，
    逕行搜索其隨身攜帶之物件而扣得上開之物，並發還孫碩亨
    。
二、案經孫碩亨訴由花蓮縣警察局花蓮分局報告臺灣花蓮地方檢
    察署檢察官偵查起訴。
    理    由
壹、證據能力
一、本判決所引用被告蔡萱賢以外之人於審判外之言詞或書面陳
    述，當事人均同意作為證據，亦未於言詞辯論終結前聲明異
    議，本院審酌前開證據作成或取得狀況，均無非法或不當取
    證之情事，亦無顯不可信情況，故認為適當而均得作為證據
    。是前開證據，依刑事訴訟法第159條之5規定，均具有證據
    能力。
二、其餘認定本案犯罪事實之非供述證據，查無違反法定程序取
    得之情形，依刑事訴訟法第158條之4規定，亦具證據能力。
貳、實體事項
一、認定犯罪事實所憑之證據及理由
　　訊據被告矢口否認有何竊盜犯行，辯稱：我根本不知道這件
    事，沒有去過案發地點，也沒有看過車牌號碼000-0000號自
    用小客車，長安街沒有00之0號，最多只有00號，照片都沒
    有照到我等語。惟查：
　㈠告訴人孫碩亨管領之車牌號碼000-0000號自用小客貨車，自1
    09年7月22日0時30分起停放於花蓮縣○○市○○街00○0號前且未
    上鎖，於同日10時16分許，告訴人發現車內財物遭竊報警處
    理，經花蓮縣警察局花蓮分局鑑識人員於同日11時20分至12
    時許，在現場勘察並採集車內可疑指紋，惟經比對後為告訴
    人之指紋，再於同年8月2日4時47分許，告訴人觀看監視器
    畫面發現被告欲行竊，當場上前攔阻並再次報警處理，經警
    到現場後，對被告執行附帶搜索，於被告隨身之物扣得鑰匙
    1串、車鑰匙1支、USB點菸器1個及鑽戒1枚，告訴人確認為
    其所有之物，而發還予告訴人等情，業據告訴人於警詢、檢
    察事務官詢問證述明確，並有勘察採證同意書、花蓮縣警察
    局花蓮分局現場勘察紀錄表、搜索扣押筆錄、扣押物品目錄
    表、贓物認領保管單、照片、鑽戒GIA證書、刑事案件證物
    採驗紀錄表在卷可參，是告訴人管領之上開車輛，於109年7
    月22日0時30分至同日10時16分之間某時，因未上鎖而有物
    品遭竊，而該遭竊之物品，於同年8月2日在被告身上起獲之
    事實，首堪認定。
　㈡又告訴人所有、放置在該車輛內之鑰匙1串、車鑰匙1支、USB
    點菸器1個及鑽戒1枚，於109年7月22日0時30分至同日10時1
    6分之間某時遭竊，告訴人發覺後旋即報警處理，花蓮縣警
    察局花蓮分局員警亦於同日11時許即到場蒐證，雖未比對出
    犯罪嫌疑人，然於同年8月2日4時47分許，被告在相同地點
    欲行竊為告訴人當場發覺報警，員警在被告身上當場起獲告
    訴人於109年7月22日失竊之物品，其中包含鑽戒1枚，斟酌
    鑽戒為有價值之物，告訴人尚且能提出GIA保證書，幾無可
    能係被告路上拾獲或由他人給予，應可認定自被告身上起獲
    之鑽戒1枚，及鑰匙1串、車鑰匙1支、USB點菸器1個等告訴
    人所有之物，係由被告於告訴人所述失竊時間、地點，在該
    車輛內竊取無訛。
　㈢綜上，本案事證明確，被告所辯云云，不足採信，其犯行堪
    以認定，應予依法論科。
二、論罪科刑
　㈠核被告所為，係犯刑法第320 條第1 項竊盜罪。
　㈡爰以行為人責任為基礎，審酌被告未思以正當管道獲取所需
    財物，僅因一己私慾，即漠視法令，恣意竊取他人所有財物
    據為己有，造成告訴人之損失及不便，且被告前有多次竊盜
    犯行經法院判處罪刑之紀錄，有臺灣高等法院被告前案紀錄
    表可參，顯見被告對於不得隨意拿取他人財物應有認識，卻
    仍持續再犯，益徵其法治觀念殊有偏差，顯然缺乏尊重他人
    財產權之觀念，無法控制自己之行為，且被告始終否認犯行
    ，無法正思己過，然所竊物品已發還告訴人，告訴人之損失
    已獲填補，兼衡被告高職肄業之教育程度、入監前從事房仲
    業、收入普通、須扶養母親、有氣喘之家庭經濟狀況及其犯
    罪之動機、目的、手段等一切情狀，量處如主文所示之刑，
    並諭知易科罰金之折算標準。
三、被告竊得之鑰匙1串、車鑰匙1支、USB點菸器1個及鑽戒1枚
    ，均已發還告訴人領回，有贓物認領保管單1紙在卷可參，
    被告此部分犯罪所得，已實際合法發還，依刑法第38條之1
    第5項規定，不予宣告沒收或追徵。
據上論斷，應依刑事訴訟法第299條第1項前段，判決如主文。
本案經檢察官林俊廷提起公訴，檢察官蕭百麟到庭執行職務。
中　　華　　民　　國　　111 　年　　3 　　月　　1 　　日
　　　　　　　　　刑事第五庭        法　官　邱韻如
以上正本證明與原本無異。
如不服本判決應於收受送達後20日內向本院提出上訴書狀，並應
敘述具體理由。其未敘述上訴理由者，應於上訴期間屆滿後20日
內向本院補提理由書(均須按他造當事人之人數附繕本)「切勿逕
送上級法院」。告訴人或被害人如對於本判決不服者，應具備理
由請求檢察官上訴，其上訴期間之計算係以檢察官收受判決正本
之日期為準。因疫情而遲誤不變期間，得向法院聲請回復原狀。
中　　華　　民　　國　　111 　年　　3 　　月　　2 　　日
                                書記官  呂姿穎

附錄本案論罪科刑法條：
【刑法第320條】
意圖為自己或第三人不法之所有，而竊取他人之動產者，為竊盜
罪，處五年以下有期徒刑、拘役或五十萬元以下罰金。
意圖為自己或第三人不法之利益，而竊佔他人之不動產者，依前
項之規定處斷。
前二項之未遂犯罰之。